臺灣臺南地方法院交通事件裁定　　　　　94年度交聲字第215號
移送機關　　交通部公路總局嘉義區監理所麻豆監理站
受處分人
即異議人　　甲○○
上列受處分人因違反道路交通管理處罰條例案件，對於交通部公
路總局嘉義區監理所麻豆監理站94年2月2日所為之裁決處分（處
分案號：麻監裁罰字第裁75-ZDC015721號）聲明異議，本院裁定
如下：
    主  文
異議駁回。
    理  由
一、聲明異議意旨略以：受處分人即異議人甲○○雖不否認有於
    民國94年1月31日上午7點42分左右，駕駛車牌號碼2M-3251
    號自用小客車，行經國道8號高速公路西向（舉發違規通知
    單上誤載為東向）與台南縣縣道133號公路之交岔路口處時
    ，有在設有禁止左右轉標誌之交岔路口違規左轉之事實。然
    異議人自國道8號高速公路通車以來，一向於該交岔路口作
    左轉彎，以便進入公司上班，並不清楚上班必經之國道8號
    高速公路何時設置有禁止左右轉之標誌，才會從1月19日起
    至1月30日間，遭執勤警員於相同地點，以相同之違規行為
    ，合計開立交通違規舉發通知單共5張，而異議人自從2月3
    日接獲第1張於該交岔路口違規左轉之舉發違規通知單後，
    才知道該駕駛行為係屬違規行為，並且已未繼續再犯相同之
    錯誤，監理機關不應再以相同事由，連續處罰於違規當時仍
    不知自己有違規行為之民眾。因此，原處分機關本應撤銷就
    異議人於相同地點、相同違規行為，但日期在後之其他裁處
    ，故異議人不服原裁處，乃提起本件異議。
二、汽車駕駛人轉彎時，不依標誌、標線、號誌指示者，處2百
    元以上6百元以下（即新台幣6百元以上1千8百元以下）罰鍰
    ，並記違規點數1點，道路交通管理處罰條例第48條第2款及
    63條第1項第1款分別定有明文。
三、經查：
    （一）受處分人即異議人甲○○並不否認有於前述時、地，
          駕駛車牌號碼2M-3251號自用小客車，行經國道8號高
          速公路西向與台南縣縣道133號公路之交岔路口處時
          ，有在設有禁止左右轉標誌之交岔路口違規左轉之事
          實，且有內政部警政署國道公路警察局第四警察隊94
          年3月21日公警四交字第0940470559號函、違規查詢
          報表影本各1份及內政部警政署國道公路警察局第四
          警察隊94年5月27日公警四交字第0940471147號函所
          附之內政部警政署國道公路警察局公警交字第ZDC015
          721號舉發違反道路交通管理事件通知單影本1份、車
          牌號碼2M-3251號小客車違規動線圖、違規採證照片2
          張及違規現場照片1張附卷可參。從而，異議人有於
          上述時、地，駕駛小客車並在行經設有禁止左右轉標
          誌之交岔路口時作左轉彎之違規行為，應可認定。
    （二）其次，本件交通違規發生之地點，係位於國道8號高
          速公路與台南縣縣道133號公路之交岔路口處，而詳
          細觀察上述違規採證照片及違規現場照片之內容後，
          可知受處分人即異議人甲○○不僅確實有於該交岔路
          口處，作左轉彎進入縣道133號公路之事實，而且國
          道8號高速公路接近該交岔路口前，沿途多處亦設有
          「禁止左右轉」之禁制標誌，況且該交岔路口亦設置
          有燈光號誌管制設施，而該燈光號誌管制設施旁亦有
          明顯之「禁止左右轉」之禁制標誌，故異議人駕駛小
          客車行經該交岔路口時，理應可以輕易發現該「禁止
          左右轉」之禁制標誌。此外，駕駛人駕駛汽車於道路
          上行駛，本即有密切注意並遵守道路交通標誌指示之
          義務，故異議人尚難推稱其不清楚每日上班必經之本
          件交岔路口何時設置有禁止左右轉之交通標誌，且不
          得執此而為解免其上開違規責任之藉口。
    （三）至受處分人即異議人甲○○雖另辯稱：自從2月3日接
          獲第1張舉發違規通知單後，已未繼續再犯相同之錯
          誤，監理機關不應再以相同事由，連續處罰於違規當
          時仍不知悉自己有違規行為之民眾等語。然而，駕駛
          人駕駛汽車，應遵守道路交通標誌之指示，道路交通
          安全規則第90條則有明文規定，顯見駕駛人駕駛汽車
          於道路上行駛，本即有密切注意並遵守相關道路交通
          標誌之義務，故異議人不僅不能以其不知每日上班必
          經之本件交岔路口何時設置有禁止左右轉之道路交通
          標誌，以為其不知有前開違規行為之藉口，而且亦不
          得因此而認其既於接獲第1張違規舉發通知單後，已
          未再有上述之違規行為，而欲解免其之前曾有其他相
          同行為之違規責任，從而，足見異議人上開所辯，經
          核均非有理，而不可採。
四、綜上所述，受處分人即異議人甲○○於上述時、地，駕駛小
    客車並在行經設有禁止左右轉標誌之交岔路口作左轉彎之違
    規事實既可認定，則原處分關即交通部公路總局嘉義區監理
    所麻豆監理站，據此並引用上開道路交通管理處罰條例第48
    條第1項第2款及第63條第1項第1款等規定，裁處異議人罰鍰
    新臺幣1千元，並記違規點數1點，於法並無不當。至異議人
    就本件裁決處分之異議內容，經核並無理由，故應予以駁回
    。
五、據上論斷，應依道路交通案件處理辦法第19條前段，裁定如
    主文。
中　　華　　民　　國　　94　　年　　7　　月　　12 　　日
                        交通法庭    法  官  陳志成
以上正本證明與原本無異。
如不服本裁定應於送達後5日內向本院提出抗告狀（應附繕本）
。
                                    書記官  黃瓊蘭
中　　華　　民　　國　　94　　年　　7　　月　　12 　　日
